【裁判字號】    99,交聲,453
【裁判日期】    990531
【裁判案由】    違反道路交通管理處罰條例聲明異議
【裁判全文】
臺灣士林地方法院交通事件裁定        99年度交聲字第453號
    原處分機關  臺北市交通事件裁決所
    異  議  人
    即受處分人  乙○○
上列異議人即受處分人因違反道路交通管理處罰條例案件，對於
臺北市交通事件裁決所民國99年4 月9 日所為之處分（原處分案
號：北市裁罰字第裁22-AEY523436號）聲明異議，本院裁定如下
：
    主  文
異議駁回。
    理  由
一、按汽車駕駛人停車時，在禁止臨時停車處所停車者，處新臺
    幣（下同）600 元以上1 千200 元以下罰鍰，道路交通管理
    處罰條例第56條第1 項第1 款定有明文；又汽車駕駛人違規
    停車而駕駛人不在場，經以科學儀器取得證據資料證明其行
    為違規，當場不能對駕駛人掣單舉發者，得對汽車所有人逕
    行舉發之，同條例第7 之2 條亦有明文。次按道路交通管理
    處罰條例所稱之汽車，包括機器腳踏車，復為同條例第3 條
    第8 款所明定。再按違反道路交通管理處罰條例第56條第1
    項第1 款事件，機車在禁止臨時停車處所停車，於期限內繳
    納罰鍰或到案聽候裁決者，處600 元罰鍰，違反道路交通管
    理事件統一裁罰基準及處理細則第2 條第2 項之裁罰基準表
    可資參照。
二、原處分意旨略以：本件異議人即受處分人乙○○所有之車號
    BCS-482 號重型機車，於民國99年1 月23日13時45分許，在
    臺北市○○路○ 段277 巷，經臺北市政府警察局南港分局南
    港派出所執勤員警依採證相片逕行舉發「在人行道停車」之
    違規，受處分人於應到案日期前申訴，經原處分機關臺北市
    交通事件裁決所審查結果，仍認有前開違規行為，而依道路
    交通管理處罰條例第56條第1 項第1 款等規定，裁處罰鍰60
    0 元等情，有臺北市政府警察局舉發違反道路交通管理事件
    通知單（北市警交字第AEY523436 號）、臺北市交通事件裁
    決所違反道路交通管理事件裁決書（北市裁罰字第裁22-AEY
    523436號）附卷可稽。
三、受處分人異議意旨略以：伊於99年1 月23日下午將機車停於
    南港路1 段277 巷的人行道，當時已有一排機車有秩序的停
    放該處，伊將車停放那一排沒有妨礙交通，且當地並無實施
    機車退出騎樓及人行道專案，也沒有騎樓、人行道禁止停車
    的立牌，所以每天其他人都是這樣停車，但伊於1 月23日竟
    遭警察開單取締，又經伊瀏覽臺北市交通警察大隊網站查詢
    結果，若人行道、騎樓未設立禁停標誌、亦未劃設機慢車停
    放區，執勤員警應實際依據個案觀察現場是否妨礙行人通行
    情事，本件違規應不符開單標準云云。
四、經查：
(一)、受處分人所有之車號BCS-482 號重型機車，於99年1 月23
    日13時45分，停放在臺北市○○路○ 段277 巷人行道等情，
    有採證相片1 紙附卷可稽，確有在禁止臨時停車處所停車之
    事實，事證明確；
(二)、受處分人雖辯稱：當地並無實施機車退出騎樓及人行道專案
    ，也無騎樓、人行道禁止停車之立牌，其他人都是這樣停車
    ，且本件應不符合依個案觀察後妨礙行人通行之開單標準云
    云。惟查：
１、按人行道不得臨時停車，而所謂「人行道」，指為專供行人
    通行之騎樓、走廊，及劃設供行人行走之地面道路，與人行
    天橋及人行地下道，道路交通安全規則第111 條第1 款、道
    路交通管理處罰條例第3 條第3 款分別定有明文，是人行道
    乃法規所明定之禁止臨時停車處所，此為具有一般智識程度
    之用路人所應知悉，該等禁止臨時停車處所除經主管機關依
    當地交通流量等特殊考量，而例外劃設有機車停放區或公告
    於特定時段開放停車之外，原則上均不得停車，不因該處有
    無實施機車退出騎樓及人行道專案，或有無再設置提醒用路
    人注意之禁止臨時停車立牌而異，更與是否有其他車輛停放
    無涉，無論其他用路人是否應負違規責任，均不能因而解免
    受處分人自身之違規責任；
２、又關於本件受處分人車輛停放位置，是否妨礙行人通行乙節
    ，證人即舉發員警甲○○於本院調查中證稱：該處距離南港
    捷運站3 號出口僅約60公尺，上下班時間及平常都有行人在
    走，且人行道距離不寬，僅約2.5 公尺，機車違規停放會影
    響行人雙向通行，如果有行人從1 個方向走來，另1 個方向
    會面的行人就必須讓步等語（見本院99年5 月19日訊問筆錄
    ），並提出違規地點四周相片為佐。按證人乃原處分機關舉
    發受處分人有前述違規行為之原證人，並到庭具結擔保其供
    述之真實性，且在負擔偽證罪之心理處罰狀態下證述違規地
    點之交通狀況，證言應屬可信，受處分人辯稱其在違規地點
    停車並未妨礙行人通行，亦屬無稽。
五、綜上，受處分人所有之車輛，確有道路交通管理處罰條例第
    56條第1 項第1 款所定在禁止臨時停車處所停車之違規事實
    ，舉發機關依法舉發，原處分機關依法裁處受處分人罰鍰60
    0 元，均屬有據。受處分人之聲明異議，為無理由，應予駁
    回。
六、據上論斷，依道路交通案件處理辦法第19條，裁定如主文。
中    華    民    國    99    年    5    月     31    日
                  交通法庭  法  官  孫  曉  青
上正本證明與原本無異。
如不服本裁定應於送達後5 日內向本院提出抗告狀。
                            書記官  林  蔚  菁
中    華    民    國    99    年    5    月     31    日

司法院資訊處製作；財團法人民間司法改革基金會備份。
